【裁判字號】    98,勞訴,49
【裁判日期】    991008
【裁判案由】    確認僱傭關係存在
【裁判全文】
臺灣臺北地方法院民事判決              98年度勞訴字第49號
原      告  張淑敏
訴訟代理人  林雅君律師
複 代理 人  劉嵐律師
            吳純怡律師
被      告  天霖國際股份有限公司
法定代理人  楊國顯
訴訟代理人  尚瑞峰
            吳旭洲律師
            李依蓉律師
            林譽恆律師
複 代理 人  曹智恆律師
上列當事人間請求確認僱傭關係存在事件，本院於民國99年9月
16日言詞辯論終結，判決如下：
    主  文
確認原告與被告間僱傭關係存在。
被告應自民國九十七年三月一日起至原告復職日止，按月給付原
告新臺幣萬壹仟佰陸拾伍元。
原告其餘之訴駁回。
訴訟費用由被告負擔百分之百分之八十九，餘由原告負擔。
本判決第二項，於原告以新臺幣伍拾肆萬仟元為被告供擔保後
，得假執行：但被告以新臺幣壹佰陸拾萬元為原告預供擔保後
，得免為假執行。
原告其餘假執行之聲請駁回。
    事實及理由
一、原告主張：伊自民國96年4月27日起受僱於被告，擔任被告
    在新竹地區之駐區業務代表，負責被告於新竹地區配合之各
    眼鏡行商家之收款、產品行銷、收換貨等事宜。被告因營業
    成本之考量，無法提供固定辦公地點及存放貨物之倉庫，因
    而與伊協議，由伊免費提供伊位於「新竹市○○路84巷22號
    4樓」之住所供被告放置辦公事務機器及貨物。97年2月26日
    下午3時25分許，伊由上開自家住宅出發，騎乘摩托車擬前
    往永丞、皇家北大、皇家東門等商家處理收款、換貨事宜時
    ，行經新竹市○○街○○道路施工不當，致發生車禍，造成
    伊受有下頜骨挫傷、雙側膝蓋擦傷、左手大拇挫傷、顳顎關
    節受損導致張口障礙、頸椎受傷併頸椎第3、4節及第5、6節
    椎間盤破裂突出併脊髓壓迫等傷害，伊並於當日被送往行政
    院衛生署新竹醫院（下稱署立新竹醫院）急診且住院治療，
    惟歷經數月治療後，仍有頸椎間盤突出、因外傷造成關節表
    面永久性傷害、張口及咀嚼困難，須時時戴頸圈，且須定期
    門診追蹤治療，及每週2至3次持續接受整復，復原之日尚需
    相當時日。詎伊甫發生車禍，被告即於97年2月29日以電子
    郵件解僱伊，由於伊係在執行職務途中發生車禍，自屬職業
    災害，且在醫療整復中，依勞動基準法（下稱勞基法）第13
    條之規定，被告不得解僱伊，被告之解僱自不合法，故伊有
    確認兩造間之僱傭關係存在之必要。又伊因上開職業災害支
    出必要醫療費用新臺幣（下同）174,352元，扣除勞工保險
    局（下稱勞保局）已支付原告自97年3月1日至4月30日之傷
    病給付26,047元，依勞基法第59條第1款之規定，被告應補
    償伊所支出之必要醫療費用148,305元。再依民法第487條規
    定，僱用人受領勞務遲延，受僱人無補服勞務之義務仍得請
    求報酬。伊任職時每月平均工資為34,025元，被告解僱伊既
    非合法，伊自得請求被告給付自違法解僱時起至復職日止之
    每月薪資34,025元。為此，爰依勞動契約關係，提起本訴。
    並聲明：(一)確認伊與被告間僱傭關係存在。(二)被告應給付伊
    148,305元，及自98年4月2日起至清償日止，按年息5％計算
    之利息。(三)被告應自97年3月1日起至伊復職之日止，按月給
    付伊34,025元。(四)前二項願供擔保，請准宣告假執行。
二、被告則以：原告主張其於97年2月26日下午3時25分許，在執
    行職務途中發生車禍，惟原告發生車禍之地點即新竹市○○
    街32-3號前，並非原告所稱之出發地點即原告住家新竹市○
    ○○街，與欲前往位於新竹市○○路上之永丞眼鏡行之行車
    方向，足見原告係處理其個人私務之行程，應非屬職業傷害
    。又伊不曾與原告協議借用原告住所置放貨物，原告於上班
    時間回到住所，卻主張其發生車禍與執行伊之業務有關，顯
    不合常理。原告既非職業傷害，則其請求伊給付必要之醫療
    費用148,305元，即無理由。再原告未將發生車禍一事通知
    伊並請假，故伊不知原告發生車禍，伊係欲將解僱一事通知
    原告始獲悉上情，而伊解僱原告之理由為原告業績不佳、工
    作不能勝任，與原告所稱伊係為脫免依法應負之職業災害補
    償責任完全無涉。且伊解僱原告係在97年2月29日，原告已
    出院，足知伊解僱原告非在其醫療期間，伊之解僱應合法。
    伊解僱原告既係合法，則原告請求伊給付自97年3月1日起至
    復職日之每月薪資，亦屬無理由。另原告所領取之業績獎金
    及收帳獎金不具經常性，僅為獎勵性、恩惠性之給與，不屬
    勞基法所規定之工資範疇，原告將之列入工資以計算平均工
    資，實屬不當等語，資為抗辯。並聲明：(一)原告之訴駁回。
    (二)願供擔保請准宣告免為假執行。
三、兩造不爭執與爭執事項：
  (一)兩造不爭執事項：
  1.原告自96年4月23日起受僱於被告，擔任被告在新竹地區之
    駐區業務代表，負責被告新竹地區配合之各眼鏡行商家收款
    、產品行銷、收換貨等事宜，兩造間存有僱傭契約關係，並
    有勞動基準法之適用。
  2.原告之每月薪資，除基本薪資外，並依實際收帳額計算獎金
    ，發放方式則為被告先於次月5日給付當月份基本薪資，另
    於每月20日給付當月份業績獎金及收帳獎金。
  3.97年2月26日下午3時25分許，原告騎乘機車自國華街往水田
    街方向行進，至新竹市○○街32之3號前、近光華街59巷巷
    口時，發生交通事故，並於當日至署立新竹醫院入院治療，
    隔日即97年2月27日出院。
  4.被告以原告工作業績不佳、不能達到被告公司之要求，認定
    原告對於所擔任之工作確不能勝任，而依勞基法第11條第5
    款規定，於97年2月29日由副總經理尚瑞峰以電子郵件通知
    原告終止兩造間僱傭契約，並請原告辦理相關交接事宜；繼
    於97年3月19日以存證信函再次通知原告已於97年2月29日終
    止契約一事，並催告於7日內辦理交接。
  5.原告向新竹市政府就遭被告違法解僱一事提出勞資爭議申訴
    ，要求確認勞動契約仍存在及請求被告給付職業災害補償，
    經新竹市政府於97年3月31日進行勞資爭議協調會而協調不
    成立。
  6.原告於97年5月16日依勞工保險條例規定向勞保局申請勞工
    保險傷病給付，勞保局於97年10月17日以保給傷字第097607
    74480號函通知審查結果，認定原告97年2月26日係前往客戶
    永丞眼鏡行收款送貨途中發生事故受傷，核定應按職業傷害
    辦理，傷病不能工作期間，未取得原有薪資，所請給付應自
    97年3月1日至97年4月30日止，按原告平均日投保薪資610元
    之70%，給付61天，共計26,047元，並於97年10月20日核付
    匯入原告帳戶。
  (二)兩造爭執事項：
  1.本件是否有確認之利益？
  2.原告於97年2月26日因發生交通事故，致身體受有傷害，是
    否為職業災害？
  3.原告依勞基法第59條第1款規定，請求被告給付醫療費用補
    償148,305元，有無理由？如有理由，金額為何？
  4.被告於97年2月29日終止兩造間僱傭關係，是否發生終止契
    約之效力？
  5.原告請求被告自97年3月1日起至復職之日止，按月給付原告
    薪資報酬34,025元，是否有據？
四、得心證之理由：
  (一)本件是否有確認之利益？
    按確認法律關係之訴，非原告有即受確認判決之法律上利益
    者，不得提起之，民事訴訟法第247條第1項定有明文。而所
    謂有即受確認判決之法律上利益，係指法律關係之存否不明
    確，原告主觀上認其在法律上之地位有不安之狀態存在，且
    此種不安之狀態，能以確認判決將之除去者而言，故確認法
    律關係成立或不成立之訴，苟具備前開要件，即得謂有即受
    確認判決之法律上利益，最高法院42年台上字第1031號、52
    年台上字第1237號、52年台上字第1240號判例參照。查原告
    主張被告終止兩造間之僱傭契約不合法，兩造間之僱傭關係
    仍存在一節，為被告所否認，則兩造間是否有僱傭關係存在
    ，即陷於不明確之狀態，致原告可否依勞動契約行使權利負
    擔義務之法律上之地位有不安之狀態存在，而此種狀態得以
    本件確認判決予以除去，揆諸上開說明，原告提起本件確認
    之訴即有受確認判決之法律上利益，合先敘明。
  (二)原告於97年2月26日因發生交通事故，致身體受有傷害，是
    否為職業災害？
  1.按勞基法對職業災害雖未設定義，然參酌勞工安全衛生法第
    2條第4項規定，勞工就業場所之建築物、設備、原料、材料
    、化學物品、氣體、蒸氣、粉塵等或作業活動及其他職業上
    原因引起之勞工疾病、傷害、殘廢或死亡，即屬所謂職業災
    害。另勞工保險被保險人因執行職務而致傷病審查準則第3
    條亦規定，被保險人因執行職務而致傷病者，為職業傷害。
    是職業災害是否成立，必須視勞工是否在雇主所指定之工作
    場所或到達或離去指定工作場所而受傷害，或因執行職務遭
    遇意外傷害、罹患職業病、殘廢或死亡，以及執行職務與傷
    亡發生間是否存在因果關係而定。其認定標準區分為2要件
    ，即「業務遂行性」及「業務起因性」。前者指勞工依勞動
    契約在雇主支配下提供勞務，勞工之行為必須是在執行職務
    時發生災害，此部分所稱之執行職務，一向採取從寬解釋之
    立場，除勞工所擔任之業務本身外，業務上附隨的必要、合
    理的行為亦包括在內；後者則必須勞工所擔任之「業務」與
    「災害」之間有密接關係存在，而所謂密接關係即指「災害
    」必須係被認定為業務內在或通常伴隨的潛在危險之現實化
    ，亦即指伴隨著勞工提供勞務時所可能發生之危險已經現實
    化，且該危險之現實化為經驗法則一般通念上可認定者言。
  2.查原告主張其於97年2月26日下午3時25分許，由上開北大路
    自家住宅出發，駕駛摩托車擬前往永丞、皇家北大、皇家東
    門等商家處理收款、換貨事宜時，行經新竹市○○街○○道
    路施工不當，致發生車禍，而受有下頜骨挫傷、雙側膝蓋擦
    傷、左手大拇挫傷、顳顎關節受損導致張口障礙、頸椎受傷
    併頸椎第3、4節及第5、6節椎間盤破裂突出併脊髓壓迫之傷
    害等情，雖為被告所否認，惟原告前開傷害是否為職業災害
    ，經勞保局新竹市辦事處於97年6月13日訪問永丞眼鏡行之
    負責人楊佳勳，楊佳勳稱：「本人僅記得97年2月份過年後
    （詳細日期已無法記憶）接近中午時，張女士（即原告）有
    前來本單位欲對帳、收款，因逢本人小孩下課，欲前往接小
    孩回家，且有一隱形眼鏡更換度數，故請張女士先前往他處
    ，並約定下午在前來收款與送回隱形眼鏡，惟當日下午未見
    其前來。」等語，有勞保局新竹市辦事處業務訪查記錄附卷
    足稽（見卷第69頁）。參以，本院依職權函詢署立新竹醫院
    有關原告於97年2月26日車禍就醫情形，據覆：「病患張淑
    敏於97年2月26日本院急診主訴車禍，下巴撞倒地面，顏面
    及四肢多處擦傷，於急診室接受顏面部位之電腦斷層檢查，
    並由整形外科收住院治療，97年2月27日出院。病人出院後
    ，因右手麻木、無力，於97年3月3日求診於神經外科門診，
    經理學檢查、神經學檢查、X光及磁振造影檢查，證實為頸
    椎第3、4節及第5、6節椎間盤破裂突出，壓迫脊髓。考慮病
    人車禍下巴著地，頸部過度曲張受力狀態，其椎間盤破裂突
    出應有顯著相關性。」、「(一)病人於97年2月26日16時20分
    因機車車禍至急診，安排住院。診斷為1.顳顎關節挫傷。2.
    右膝鈍挫傷。3.左手拇挫傷。(二)後續之97年3月3日至97年3
    月10日神外門診追蹤，與之前受傷應有相關性。(三)病人於97
    年3月6日及97年8月6日皆因顳顎關節不舒服求診，張口程度
    從97年3月6日的15MM到97年8月6日的30MM已有改善。(四)從病
    歷上的記載與車禍受傷應有相關性。」等語，有署立新竹醫
    院於98年11月24日新醫歷字第0980007887號函、98年12月24
    日新醫歷字第0980008444號函附卷足佐（見卷第248、265頁
    ）。堪信原告主張上開事實為真。又查原告受僱於被告擔任
    被告在新竹地區之駐區業務代表，負責被告新竹地區配合之
    各眼鏡行商家收款、產品行銷、收換貨等事宜，為兩造所不
    爭執。原告既係前往永丞眼鏡行途中，因車禍受有前開傷害
    ，則其所受傷害自屬執行職務之作業活動引起之傷害，而為
    職業災害甚明。被告就此所為之否認，應非可採。
  3.至被告抗辯其不曾與原告協議借用原告住所放置貨品，故原
    告於上班期間回到住處，卻主張上開傷害與執行業務有關，
    顯不合常理云云。惟查，證人吳麗英到庭證述，伊去支援新
    竹地區業務時，被告並無提供辦公處所，蓋新竹地區係駐區
    ，故無辦公處所等語（見卷第359頁反面）、證人吳欣豪到
    庭證稱，伊係臺中駐區業務代表，被告會讓伊購買1台複合
    式事務機置放於伊家中，伊每天即利用該複合式事務機將客
    戶訂單傳真至臺北總公司。伊家裡之貨物均係伊客戶之退貨
    或換貨，而伊每月1次將所收款項與客戶所退之貨物一併寄
    給公司等語（見卷第359頁反面-第360頁）。依上開證人之
    證述，足知原告所負責之新竹地區因係駐區，被告並無提供
    辦公處所，是原告所收之客戶退貨或換貨均係置放於原告住
    所，則原告於97年2月26日自住家擬前往客戶即永丞眼鏡行
    收款、換貨，並無不合理，被告之抗辯，要非可採。
  4.被告又抗辯原告自北大路住家至武陵路之永丞眼鏡行，應行
    經東大路，原告卻於國華街32之3號前發生車禍，原告行車
    路線不合理云云。惟自原告北大路住家至武陵路之永丞眼鏡
    行之路線，並非僅有1條路線，而觀諸原告所繪之自北大路
    住家至武陵路之永丞眼鏡行之路線圖（見卷第70頁背面），
    其行經經國路、國華街至武陵路，並無有何不當處。且被告
    並未舉證證明其有規定原告自北大路住家至武陵路之永丞眼
    鏡行之行車路線僅限定行經東大路，則原告騎車行經經國路
    、國華街至武陵路永丞眼鏡行擬處理收款、換貨事宜之途中
    發生車禍，自屬職業災害之範圍。被告之抗辯，亦非可採。
  5.被告復抗辯原告僅持有輕型機車駕照，卻騎乘重型機車，顯
    違反道路交通管理處罰條例及道路交通安全規則之規定云云
    。惟按駕駛人員因執行職務發生車禍受傷，係勞工安全衛生
    法第2條所稱因作業活動及職業上原因引起之傷害，不論勞
    工有無過失應屬職業災害，此有卷附行政院勞工委員會79年
    9月24日（79）臺勞安三字第22376號函釋可參(見卷第363頁
    )。原告於前開時、地雖僅有輕型機車駕照，卻騎乘重型機
    車發生車禍，致其受有顳顎關節挫傷、右膝鈍挫傷、左手拇
    挫傷等傷害，仍應認屬職業災害。被告抗辯，自非足採。
  6.綜上，原告於97年2月26日因執行職務，而發生交通事故，
    致身體受有傷害，為職業災害，至屬明確。
  (三)原告依勞基法第59條第1款規定，請求被告給付醫療費用補
    償148,305元，有無理由？如有理由，金額為何？
  1.按勞工因遭遇職業災害而致傷害時，雇主應補償其必需之醫
    療費用，勞基法第59條第1款定有明文。原告於97年2月26日
    因執行職務，而發生交通事故，致身體受有傷害，為職業災
    害，已述如上，是原告就此傷害所支出必需之醫療療費用，
    被告自應補償之。
  2.原告主張其因本件職業傷害，支付附表所示署立新竹醫院醫
    療費用共3,502元、台北榮民總醫院醫療費用共1,870元、江
    一鳴骨科診所醫療費用共900元、大士健康平衡研究中心醫
    療費用共142,500元、梁中醫針灸內科診所醫療費用共3,250
    元、儒德中醫診所醫療費用共6,320元、彰化基督教醫院醫
    療費用共1,310元、陳家恩運動諮詢顧問中心醫療費用共10,
    500元、頸圈4,200元，以上合計174,352元，均屬必需之醫
    療費用，扣除勞保局已支付之傷病給付26,047元，被告尚應
    給付必需之醫療費用148,305元等語，業經原告提出診斷證
    明書、證明書暨收據、醫療費用收據、門診收據、統一發票
    （見北勞調卷第10-17頁、第34-44頁、審勞訴卷第78-80頁
    、第81-86頁），為被告所否認。經查：
  (1)有關署立新竹醫院部分：依該醫院97年8月14日之診斷證明
    書（見病歷卷第第50頁反面）所載，並無原告於97年3月5日
    之本件車禍治療紀錄，故是日之醫療費用170元應扣除。又
    97年3月11日、6月24日原告所分別支出之200元、480元、及
    97年8月14日所支出之其中320元均係調病歷之費用，與醫療
    行為無涉應予扣除外，餘均為醫療必要之支出，故原告得請
    求被告補償之必需醫療費用為2,162元。
  (2)有關台北榮民總醫院部分：依該院門診記錄及醫療費用明細
    收據（見病歷卷第4-6頁、北勞調卷第40-41頁）所載，原告
    所支出之費用1,870元，為必需之醫療費用，被告自應補償
    之。
  (3)有關江一鳴骨科診所部分：依該診所診斷證明書及門診收據
    （見病歷卷第22頁、審勞訴卷第81頁）所載，原告所支出之
    費用900元，均為必需之醫療費用，被告應補償之。
  (4)有關大士健康平衡研究中心部分：依該中心98年10月16日書
    狀所載，原告自97年3月11日至98年1月9日，因頸部不適至
    該中心接受推拿。該中心係從事傳統民俗推拿，故無病歷之
    記載等語（見病歷卷第20頁），則尚難認原告於大士健康平
    衡研究中心所為推拿而支出之費用142,500元屬必需之醫療
    費用，自應扣除。
  (5)有關梁中醫針灸內科診所部分：依該診所病歷表及收據（見
    病歷卷第19頁、北勞調卷第44頁）所載，堪認原告所支出之
    費用3,250元，為必需之醫療費用，被告應補償。
  (6)有關儒德中醫診所部分：依該診所提出之收據所載（見病歷
    卷第11-18頁）之病名，均與本件車禍所受之傷害無關，則
    原告所支出之費用6,320元，難謂屬必需之醫療費用，自應
    扣除。
  (7)有關彰化基督教醫院部分：依該醫院病歷所載（見病歷卷第
    55頁），原告於97年12月1日、11日所支出費用共1,310元（
    見審勞訴卷第84-85頁），為必需之醫療費用，被告自應補
    償。
  (8)有關陳家恩運動諮詢顧問中心部分：依該中心客戶資料表所
    載：「客戶（即原告）肩頸酸痛、肩頸背和腰舒筋和拉筋活
    動45分鐘、強化背肌和腹肌運動15分鐘」等語（見病歷卷第
    29頁），難認與本件車禍所受之傷害有關，則原告所支出之
    費用10,500元，即非屬必需之醫療費用，應予扣除。
  (9)有關頸圈部分：原告因本件車禍，既受有下頜骨挫傷、雙側
    膝蓋擦傷、顳顎關節受損導致張口障礙、頸椎受傷併頸椎第
    3、4節及第5、6節椎間盤破裂突出併脊髓壓迫之傷害，則原
    告所支出之頸圈費用4,200元（見北勞調卷第44頁）即屬必
    需醫療費用，被告自應補償。
  3.據上，被告應給付原告必需之醫療費用13,692元，扣除勞保
    局已支付之傷病給付26,047元，被告已無須再給付原告。則
    原告請求被告給付148,305元，核屬無據。
  (四)被告於97年2月29日終止兩造間僱傭關係，是否發生終止契
    約之效力？
    按勞工在勞基法第59條規定之醫療期間，雇主不得終止契約
    ，同法第13前段定有明文。此項規定旨在避免勞工於職業災
    害傷病醫療期間，生活頓失所依，係對於罹受職業災害勞工
    之特別保護，應屬強制規定，雇主違反上開規定，終止勞動
    契約者，自不生契約終止之效力，最高法院91年台上第2466
    號裁判可資參考。查依前所述，原告於97年2月26日於執行
    職務時，發生車禍，下巴撞倒地面，顏面及四肢多處擦傷，
    於署立新竹醫院急診室接受顏面部位之電腦斷層檢查，並由
    整形外科收住院治療，97年2月27日出院。出院後，因右手
    麻木、無力，於97年3月3日求診於神經外科門診，經理學檢
    查、神經學檢查、X光及磁振造影檢查，證實為頸椎第3、4
    節及第5、6節椎間盤破裂突出，壓迫脊髓；並於97年3月6日
    、同年8月6日皆因顳顎關節不舒服求診，張口程度從97年3
    月6日的15MM到97年8月6日的30MM，有署立新竹醫院前開98
    年11月24日新醫歷字第0980007887號函、98年12月24日新醫
    歷字第0980008444號函可佐，足徵原告至少於97年8月6日仍
    在醫療中，則被告於原告尚在醫療中，即於97年2月29日以
    原告業績不佳、工作不能勝任為由，依勞基法第11條第5款
    之規定，終止與原告間之勞動契約，自屬違反同法第13條之
    規定，不生契約終止之效力。兩造間之僱傭關係仍繼續存在
    。
  (五)原告請求被告自97年3月1日起至復職之日止，按月給付原告
    薪資報酬34,025元，是否有據？
  1.按僱用人受領勞務遲延者，受僱人無補服勞務之義務，仍得
    請求報酬。又債務人非依債務本旨實行提出給付者，不生提
    出之效力。但債權人預示拒絕受領之意思或給付兼需債權人
    之行為者，債務人得以準備給付之事情，通知債權人以代提
    出。債權人對於已提出之給付，拒絕受領或不能受領者，自
    提出時起，負遲延責任。民法第487條、第235 條及第234條
    分別定有明文。再按債權人於受領遲延後，需再表示受領之
    意，或為受領給付作必要之協力，催告債務人給付時，其受
    領遲延之狀態始得認為終了。在此之前，債務人無須補服勞
    務之義務，仍得請求報酬（最高法院92年度台上字第1979號
    裁判意旨參照）。查被告於97年2月29日，依勞基法第11條
    第5款不能勝任工作規定，終止與原告間勞動契約，為不合
    法，已如前述，則其所為終止契約之意思表示自不生終止契
    約之效力，兩造間僱傭契約仍繼續存在。而原告於遭被告終
    止契約後，曾向新竹市政府勞工局申請調解，請求復職，且
    於本件訴訟中主張被告所為解僱不合法等語，有新竹市政府
    勞資爭議調解會紀錄（見北勞調卷第28頁）、歷次準備書狀
    等附卷足按，且為被告所不爭執，則原告在被告違法終止契
    約前，主觀上並無任意去職之意，客觀上亦繼續提供勞務，
    嗣且已將準備給付之事情通知被告，但為被告所拒絕，且此
    種給付尚須債權人即被告之行為，被告並未再對原告表示受
    領勞務之意或為受領給付必要之協力，則被告拒絕受領後，
    即應負受領遲延之責，依民法第487條規定，原告無補服勞
    務之義務，被告仍應給付原告薪資。
  2.次查原告於97年2月29日遭不法解雇前，每月5日領取基本薪
    資18,300元、每月20日領取業績獎金及收帳獎金，有被告所
    提出之薪資表可憑（見審勞訴卷第58頁）。被告雖抗辯原告
    所領取之業績獎金及收帳獎金不具經常性，僅為獎勵性、恩
    惠性之給與，不屬勞基法所規定之工資範疇云云，惟業績獎
    金及收帳獎金，被告自陳係按原告每月做之業績即收回來之
    貨款之7％於每月20日給付原告（見審勞訴卷第91頁），顯
    見原告每月所領之業績獎金及收帳獎金係其因工作而獲得之
    報酬之經常性給與，殆無疑義，實難謂為恩惠性給與，自不
    因其名稱載有「獎金」二字，即認其非屬勞基法第2條第2款
    之工資範疇。被告之抗辯，殊無足採。
  3.又查原告於97年2月29日遭非法終止僱傭契約，其終止僱傭
    契約前6個月薪資即96年9月至97年2月薪資分別為27,877元
    、45,575元、33,361元、33,805元、29,274元、18,300元，
    則其平均薪資為31,365元【計算式：（27,877元＋45,575元
    ＋33,361元＋33,805元＋29,274元＋18,300元）÷6＝31,
    365元，元以下4捨5入】。是原告請求被告應自97年3月1日
    起至復職日止，按月給付薪資31,365元，要屬有據，逾此請
    求，即屬無據。
五、綜上所述，被告於原告職業災害醫療期間，終止兩造間之僱
    傭關係不合法，是原告請求確認兩造間之僱傭契約存在，並
    依勞動契約關係請求被告自97年3月1日起至復職日止，按月
    給付薪資31,365元，於法均無不合，應予准許；逾上開範圍
    之請求，於法無據，不應准許。
六、兩造陳明願供擔保，聲請宣告假執行或免為假執行，經核無
    不合，爰分別酌定相當擔保金額准許之。至原告敗訴部分既
    經駁回，則其假執行之聲請即失所依附，應併予駁回。
七、本件事證已臻明確，兩造其餘主張、陳述及證據，於結果之
    判斷均不生影響，爰不一一贅述，附此敘明。
八、結論：本件原告之訴一部有理由，一部無理由，依民事訴訟
    法第79條、第390條第2項、第392條第2項，判決如主文。
中    華    民    國    99    年    10    月    8     日
                  勞工法庭     法  官   魏式瑜
以上正本係照原本作成
如對本判決上訴，須於判決送達後20日內向本院提出上訴狀。如
委任律師提起上訴者，應一併繳納上訴審裁判費。
中    華    民    國    99    年    10    月    8     日
                               書記官   曾鈺馨

司法院資訊處製作；財團法人民間司法改革基金會備份。
